臺灣臺南地方法院刑事判決
111年度交訴字第170號
公  訴  人  臺灣臺南地方檢察署檢察官
被      告  翁進興


上列被告因過失致死案件，經檢察官提起公訴（111年度偵字第8
202號），被告於準備程序進行中，就被訴事實為有罪之陳述，
本院改行簡式審判程序審理，判決如下：
    主  文
翁進興犯過失致人於死罪，處有期徒刑陸月，如易科罰金，以新
臺幣壹仟元折算壹日。緩刑貳年。
    事  實
一、翁進興於民國110年12月3日10時43分許，駕駛車牌號碼000-
    0000號自用小客車，沿臺南市永康區永華路由北向南行駛，
    行經臺南市○○區○○路00號前，本應注意汽車超車時，應顯示
    左方向燈並於前車左側保持半公尺以上之間隔超過，行至安
    全距離後，再顯示右方向燈駛入原行路線，而依當時日間天
    氣晴、日間自然光線、柏油路面乾燥、無缺陷、無障礙物、
    視距良好等狀況，並無不能注意之情形，竟疏未注意及此，
    於超越同向盧長榮騎乘之車牌號碼000-000號普通重型機車
    時，兩車不慎發生擦撞，致盧長榮受有左前胸、右下肢及雙
    手多處擦挫傷、左側5、6、7肋骨骨折等傷害。盧長榮經就
    醫後返家休息，惟於110年12月11日凌晨在家中昏倒，經送
    醫救治，仍於110年12月11日23時32分，因上開車禍所致傷
    勢續發之敗血性休克和呼吸衰竭而死亡。
二、案經盧長榮之配偶盧張容姍、盧長榮之子盧俊憲告訴暨臺灣
    臺南地方檢察署檢察官自動檢舉簽分偵辦起訴。
    理  由
一、本件被告所犯為死刑、無期徒刑、最輕本刑為3年以上有期
    徒刑以外之罪，亦非屬高等法院管轄之第一審案件，其於準
    備程序進行中，先就被訴事實為有罪之陳述，經法官告知簡
    式審判程序之旨，並聽取公訴檢察官之意見後，依刑事訴訟
    法第273條之1第1項、第273條之2等規定，裁定進行簡式審
    判程序，且不受同法第159條第1項、第161條之2、第161條
    之3、第163條之1及第164條至第170條所規定證據能力認定
    及調查方式之限制，合先敘明。
二、認定犯罪事實所依憑之證據及理由：
　㈠訊據被告坦承於上開時間、地點，駕駛車牌號碼000-0000號
    自用小客車過失肇事，與被害人盧長榮騎乘之車牌號碼000-
    000號普通重型機車發生碰撞，致被害人因此受傷送醫等事
    實，並有告訴人盧張容姍於警詢時之指述（偵1卷第35至37
    頁）、告訴人盧俊憲於偵訊時之指述（偵1卷第101至103頁
    、第223頁、第353頁）、道路交通事故現場圖及道路交通事
    故調查報告表㈠、㈡各1份（偵1卷第39至43頁）、現場及車損
    照片20張、監視器畫面截圖8張（偵1卷第45至71頁）、奇美
    醫療財團法人奇美醫院110年12月3日診斷證明書、急診病歷
    各1份（偵1卷第107頁、第111至第129頁）、證號查詢汽車
    駕駛人、車輛詳細資料報表各1份（偵1卷第93至95頁）在卷
    可稽，堪認被告上開自白與事實相符，而得採信。又被害人
    於送醫急救後返家休息，惟於110年12月11日凌晨在家中昏
    倒，再次送醫救治，仍於110年12月11日23時32分，因上開
    傷勢續發之敗血性休克和呼吸衰竭而死亡等情，亦有永達醫
    療社團法人永達醫院診斷證明書1份（偵1卷第105頁）、奇
    美醫療財團法人奇美醫院110年12月11日診斷證明書、急診
    病歷、病歷、死亡證明書各1份（偵1卷第77頁、第79頁、第
    131至第211頁，病歷卷第1至261頁）、臺灣臺南地方檢察署
    勘驗筆錄、解剖筆錄、法醫檢驗報告書、相驗照片20張及解
    剖照片26張（偵1卷第97頁、第221頁、第231至239頁、第24
    7至256頁、第259至271頁）、法務部法醫研究所(110)醫鑑
    字第1101103250號解剖報告書暨鑑定報告書及臺灣臺南地方
    檢察署相驗屍體證明書各1份（偵1卷第337至347頁）附卷可
    參，應可認定。
　㈡按汽車超車時，應依下列規定：五、前行車減速靠邊或以手
    勢或亮右方向燈表示允讓後，後行車始得超越。超越時應顯
    示左方向燈並於前車左側保持半公尺以上之間隔超過，行至
    安全距離後，再顯示右方向燈駛入原行路線，道路交通安全
    規則第101條第1項第5款訂有明文。被告為汽車駕駛人，考
    領有汽車駕駛執照，自應注意遵守上開規定謹慎駕駛。而依
    當時天候晴、日間自然光線、柏油路面乾燥、無缺陷、無障
    礙物、視距良好之情狀，有上開道路交通事故調查報告表㈠
    及現場照片在卷可參，客觀上並無不能注意之情事，被告超
    車時，卻疏未注意保持安全間隔距離，與被害人騎乘之上開
    機車發生碰撞而肇事，並造成被害人受有前開傷害，又因車
    禍所受傷勢續發之敗血性休克和呼吸衰竭而死亡，故被告於
    本件車禍之發生，顯有過失，臺南市車輛行車事故鑑定會南
    鑑0000000案鑑定意見書1份（偵2卷第29至30頁）同此意見
    ，可為參照。而被害人確因本件車禍而死亡，被告之過失行
    為與被害人之死亡間有相當因果關係甚明。綜上，本件事證
    明確，被告上開過失致死犯行堪予認定，應依法論科。
三、論罪科刑：
　㈠核被告所為，係犯刑法第276條之過失致死罪。
  ㈡被告於車禍發生後，在未有偵查犯罪職權之公務員發覺前，
    即警方據報前往處理時在場，並承認其為肇事者等情，有被
    告之臺南市政府警察局永康分局交通分隊道路交通事故肇事
    人自首情形紀錄表1份（偵1卷第81頁）在卷可參，應合於自
    首之要件，依刑法第62條前段之規定，減輕其刑。
  ㈢爰審酌被告為駕駛人，駕駛自用小客車上路，本應注意遵守
    上開交通安全規範，卻因一時疏忽而發生本件車禍事故，導
    致被害人受傷後，因車禍傷勢續發之敗血性休克和呼吸衰竭
    而死亡，同時造成被害人家屬痛失至親無法抹滅之傷害，所
    為誠有不該。惟念其犯後坦承犯行，態度良好，並與告訴人
    及其餘家屬等人成立調解，賠償其等所受損害，有臺南市○○
    區○○○○○000○○○○○000號調解筆錄、撤回告訴狀各1份（本院
    卷第13至15頁）在卷可佐，顯已盡力彌補所造成之損害。兼
    衡被告自陳教育程度為國小肄業、已婚，育有4名孩子、均
    已成年，目前獨居，之前從事販售海產工作、現因身體狀況
    不佳暫時休息，暨被告本案之過失程度、所生損害等一切情
    狀，量處如主文所示之刑，並諭知易科罰金之折算標準。
  ㈣末查，被告未曾因故意犯罪受有期徒刑以上刑之宣告，此有
    臺灣高等法院被告前案紀錄表1份在卷可憑，素行尚佳，其
    僅因一時疏忽而罹犯刑章，且犯後坦承犯行，並與告訴人及
    其餘家屬等人成立調解並予賠償，業如前述，足見其應有悔
    意，本院認被告經此偵、審程序及罪刑之宣告，當知所警惕
    而無再犯之虞，因認其所宣告之刑，以暫不執行為適當，依
    刑法第74條第1項第1款規定，宣告緩刑2年，以啟自新。
四、據上論斷，依刑事訴訟法第273條之1第1項、第299條第1項
    前段，刑法第276條、第62條前段、第41條第1項前段、第74
    條第1項第1款，刑法施行法第1條之1第1項，判決如主文。
本案經檢察官張佳蓉提起公訴，檢察官紀芊宇到庭執行職務
中　　華　　民　　國　　111 　年　　10　　月　　11　　日
            刑事第十四庭  法  官  蕭雅毓
以上正本證明與原本無異。
如不服本判決應於收受送達後20日內向本院提出上訴書狀，並應
敘述具體理由；其未敘述上訴理由者，應於上訴期間屆滿後20日
內向本院補提理由書（均須按他造當事人之人數附繕本）「切勿
逕送上級法院」。
                          書記官  李如茵
中　　華　　民　　國　　111 　年　　10　　月　　11　　日
附錄本案論罪科刑法條全文
中華民國刑法第276條
因過失致人於死者，處5年以下有期徒刑、拘役或50萬元以下罰
金。